臺灣嘉義地方法院刑事判決
110年度易字第502號
公  訴  人  臺灣嘉義地方檢察署檢察官
被      告  陳玖男

上列被告因竊盜案件，經檢察官提起公訴（110年度偵字第8396
號），嗣於本院準備程序中，就被訴事實為有罪之陳述，經本院
告知簡式審判程序意旨，並聽取當事人之意見後，裁定進行簡式
審判程序，判決如下：
    主  文
乙○○犯竊盜罪，處罰金新臺幣伍仟元，如易服勞役，以新臺幣壹
仟元折算壹日。又犯侵入住宅竊盜罪，共貳罪，各處有期徒刑陸
月，如易科罰金，均以新臺幣壹仟元折算壹日。有期徒刑部分應
執行有期徒刑捌月，如易科罰金，以新臺幣壹仟元折算壹日。
未扣案之犯罪所得新臺幣貳拾玖萬伍仟元及監視器鏡頭壹個均沒
收，於全部或一部不能沒收或不宜執行沒收時，均追徵其價額。
    事  實
一、乙○○為甲○○之朋友，竟意圖為自己不法之所有，基於竊盜之
    犯意，分別為下列行為：
　㈠於民國110年8月7日下午2時許（起訴書誤載為110年8月6日下
    午2時許，應予更正）借住於甲○○位於嘉義市○區○○○街00號5
    樓之10之住處（下稱甲○○住處）時，趁隙徒手竊取甲○○所有
    放置於客廳桌上之該住處鑰匙1串（含磁扣1個、鑰匙2支）
    得手。
　㈡於110年9月2日下午4時許，持其前竊得之鑰匙開啟甲○○住處
    大門而侵入其內，徒手竊取甲○○所有置放於房間五斗櫃內之
    現金新臺幣（下同）30萬元得手。
　㈢於110年9月6日下午4時許，持其前竊得之鑰匙開啟甲○○住處
    大門而侵入其內，於同日下午4時29分，徒手拿取甲○○設置
    於客廳之小米監視器鏡頭1個（價值約1,295元），得手後旋
    離開甲○○住處，於欲自地下停車場離開時，遭接獲監錄系統
    異常通知而返家之甲○○攔下，經甲○○報警處理，始悉上情。
二、案經甲○○訴由嘉義市政府警察局第一分局報告臺灣嘉義地方
    檢察署檢察官偵查起訴。
    理  由
一、本案被告乙○○所犯係死刑、無期徒刑、最輕本刑為3年以上
    有期徒刑以外之罪，其於準備程序中就被訴事實為有罪之陳
    述，經本院告知簡式審判程序之旨，並聽取檢察官及被告之
    意見後，裁定進行簡式審判程序。又依刑事訴訟法第273條
    之2、同法第159條第2項之規定，簡式審判程序不適用傳聞
    法則有關限制證據能力之相關規定，合先敘明。
二、前揭事實，業據被告於警詢、偵訊、本院準備程序及審理時
    均坦承不諱（見嘉市警一偵字第1100703379號卷【下稱警卷
    】第2至4頁，110年度偵字第8396號卷第31頁，本院易字卷
    第31至34、42頁），並經證人即告訴人甲○○於警詢時證述明
    確（見警卷第7至9頁），復有嘉義市政府警察局第一分局扣
    押筆錄、扣押物品目錄表、現場照片、扣案物照片、監視錄
    影器畫面、被害報告單等件在卷可稽（見警卷第12至16、18
    至23、26頁），另有鑰匙1串扣案可證，被告上開任意性自
    白核與事實相符，應堪採信。又被告於警詢時供稱：其係於
    110年8月7日下午2時許，竊取甲○○住處之鑰匙等語（見警卷
    第3頁）、證人甲○○於警詢時證稱：其於110年8月6日有讓被
    告入住其住處，被告於110年8月7日離開，其於110年8月10
    日發現鑰匙不見等語（見警卷第9頁）明確，可見被告應係
    於借住於甲○○住處之期間竊取甲○○住處之鑰匙。又被告於本
    院準備程序時供稱：其是於星期六即110年8月7日去住甲○○
    住處，於110年8月8日回臺中時將鑰匙一併帶走等語（見本
    院易字卷第31頁），與證人甲○○上開證稱被告借住於其住處
    之期間雖有出入，然應仍可認定被告於110年8月7日有借住
    在甲○○住處，本院綜合上開各節，認定被告如事實欄一、㈠
    所示竊取甲○○住處鑰匙之時間，應以被告於警詢時所稱之時
    間即110年8月7日下午2時許為準。起訴書此部分記載應容有
    誤會，併此敘明。綜上，本案事證明確，被告之犯行堪可認
    定，均應依法論科。
三、論罪科刑：
　㈠核被告如事實欄一、㈠所為，係犯刑法第320條第1項之竊盜罪
    ；如事實欄一、㈡、㈢所為，均係犯刑法第321條第1項第1款
    之侵入住宅竊盜罪。
　㈡被告所為上揭3次犯行，犯意各別，行為互殊，應予分論併罰
    。
　㈢爰以行為人之責任為基礎，審酌被告不思循正當途徑獲取金
    錢，竟利用借住甲○○住處之期間，竊取甲○○住處鑰匙，再利
    用該鑰匙無故侵入甲○○之住處竊取財物，不僅造成甲○○財物
    上之損失，亦破壞甲○○對居住安全之合理期待，所為實屬不
    該，惟念及被告犯後坦承犯行，態度良好，兼衡被告於本院
    準備程序及審理時自承因欠債方起貪念而為本案犯行之動機
    、大專畢業之智識程度、離婚、育有一名未成年子女、目前
    為工程師之生活狀況（見本院易字卷第34、42至43頁）、與
    被害人甲○○為友人關係、竊取物品之手段、竊得物品之種類
    、金額、竊得之鑰匙已返還甲○○，並已賠償甲○○5,000元，
    其餘所得財物尚未賠償甲○○之態度等一切情狀，分別量處如
    主文所示之刑，並分別諭知罰金易服勞役及徒刑易科罰金之
    折算標準，另就被告所犯處有期徒刑之部分，審酌該部分各
    罪之犯罪型態、手段、動機、所侵害之法益、不法內涵及犯
    罪時間相近，責任非難重複之程度較高等情狀，定其應執行
    之刑，併諭知易科罰金之折算標準如主文所示，以資懲儆。
四、沒收部分：
　㈠被告如事實欄一、㈡、㈢所示竊盜犯行竊得之30萬元及監視器
    鏡頭1個，均為被告之犯罪所得，其中被告已賠償5,000元予
    甲○○，此經甲○○陳述無誤（見本院易字卷第36頁），並有無
    摺存款人收執聯在卷可稽（見本院易字卷第45頁），剩餘之
    犯罪所得即29萬5,000元及監視器鏡頭1個，未經扣案，亦未
    實際合法發還被害人，爰依刑法第38條之1第1項前段、第3
    項之規定，諭知沒收，併諭知於全部或一部不能沒收或不宜
    執行沒收時，追徵其價額。
　㈡被告如事實欄一、㈠所示犯行之犯罪所得即鑰匙1串（含磁扣1
    個、鑰匙2支），業經甲○○立據領回而已實際合法發還被害
    人，此有贓物認領保管單附卷足憑（見警卷第27頁），故不
    宣告沒收或追徵，附此敘明。
據上論斷，應依刑事訴訟法第273條之1第1項、第299條第1項前
段，判決如主文。
本案經檢察官周欣潔提起公訴，檢察官徐鈺婷到庭執行職務。
中　　華　　民　　國　　111 　年　　1 　　月　　26　　日
　　　　　　　　　刑事第六庭　法　官　官怡臻
以上正本證明與原本無異。
如不服本判決應於收受判決後20日內向本院提出上訴書狀，並應
敘述具體理由；其未敘述上訴理由者，應於上訴期間屆滿後20日
內向本院補提理由書（均須附繕本）「切勿逕送上級法院」。告
訴人或被害人如對於本判決不服者，應具備理由請求檢察官上訴
，其上訴期間之計算係以檢察官收受判決正本之日期為準。
中　　華　　民　　國　　111 　年　　1 　　月　　26　　日
　　　　　　　　　　　　　　　書記官　李彥廷
附錄本案論罪科刑法條：
中華民國刑法第320 條
意圖為自己或第三人不法之所有，而竊取他人之動產者，為竊盜
罪，處5 年以下有期徒刑、拘役或50萬元以下罰金。
意圖為自己或第三人不法之利益，而竊佔他人之不動產者，依前
項之規定處斷。
前二項之未遂犯罰之。

中華民國刑法第321 條
犯前條第1 項、第2 項之罪而有下列情形之一者，處6 月以上5 
年以下有期徒刑，得併科50萬元以下罰金：
一、侵入住宅或有人居住之建築物、船艦或隱匿其內而犯之。
二、毀越門窗、牆垣或其他安全設備而犯之。
三、攜帶兇器而犯之。
四、結夥三人以上而犯之。
五、乘火災、水災或其他災害之際而犯之。
六、在車站、港埠、航空站或其他供水、陸、空公眾運輸之舟、
    車、航空機內而犯之。
前項之未遂犯罰之。